【裁判字號】    99,訴,851
【裁判日期】    991130
【裁判案由】    返還價金
【裁判全文】
臺灣彰化地方法院民事判決  99年度訴字第851號
原      告  英泓企業有限公司
法定代理人  張獻章
訴訟代理人  張崇哲律師
複代理人    張仕融律師
複代理人    李雅環
被      告  丁秋城
上列當事人間請求返還價金事件，本院於民國99年11月16日言詞
辯論終結，判決如下：
    主  文
被告應給付原告新台幣伍拾伍萬元，及其中新台幣伍萬元自民國
98年6月17日起，其中伍拾萬元自民國98年7月20日起均至清償日
止，按年息百分之五計算之利息。
訴訟費用由被告負擔。
本判決於原告以新臺幣壹拾捌萬仟佰拾元供擔保後得假
執行。
    事實及理由
一、原告起訴主張略以：原告係以經營廢棄物清除為業，於民國
    （下同）98年6月17日，被告向原告表示其有承攬訴外人南
    港輪胎股份有限公司廠房廢棄物清除作業，而欲將廢棄電線
    、變壓器、廢馬達及廢鐵等廢棄物品出售予被告，並由原告
    自行負責該部分之拆解處理，兩造即以廢電線每公斤新台幣
    （下同）58元、變壓器每公斤19元、廢馬達每公斤18元、廢
    鐵每公斤3.5元之價格達成協議，原告當廠交付5萬元現金，
    及開立發票日期為98年7月20日、面額50萬元之支票一紙予
    被告（已兌現），作為系爭買賣契約之定金。詎被告於收受
    上開定金後，竟遲未交付系爭買賣標的物，經原告一再催討
    後，被告始允會於99年2月底前交付系爭買賣標的物，豈料
    ，原告仍未依約履行，致系爭買賣契約已陷於給付遲延狀態
    ，原告於99年4月20日委請律師寄發律師函向被告為解除契
    約之意思表示，請求返還價金及附加之利息，因此求為判決
    如主文所示等語。
二、被告對原告之主張固不否認，但以：當初交易時，我有向原
    告說過交付標的物會比較慢，因為我尚未與他人講好，原告
    也回答說不要緊，就拿現金及支票給我，過一段時間，我與
    他人交涉過程中，因為要拆標的物，總金額是800多萬，在
    拆之前，因我的資金不夠，我向原告表示還需要資金30萬元
    ，原告表示如要再給30萬，我要另外再訂立契約，我與原告
    交涉兩次後，原告並沒有答應再給我30萬資金，我就向原告
    表示不然此筆生意取消，並請求駁回原告之訴等語資為抗辯
    。
三、經查：原告主張之事實，業據其提出與其所述相符之買賣估
    價單一份及律師函一封在卷可資佐證，被告對原告主張之事
    實之真正亦不爭執，原告主張之事實自堪信為真實，兩造對
    契約履行交付貨物之日期既未約定，按「契約當事人之一方
    遲延給付者，他方當事人得定相當期限催告其履行，如於期
    限內不履行時，得解除其契約。」為民法第254條所規定，
    原告於踐行催告被告交付貨物未果後，以存證信函作為契約
    解除之意思表示，按契約解除後當事人雙方互負回復原狀之
    義務，除法律另有規定或契約另有訂定外，由他方所受領之
    給付物，應返還之，受領之給付為金錢者，應附加自受領時
    起之利息償還之，民法第259條第1款、第2款訂有明文。且
    此項受領之給付為金錢者，不論受領人是否因利用金錢而受
    有利益，概應溯自受領時起附加法定利息償還之（見最高法
    院95年度台上字第120號判決），是原告於解約後請求被告
    返還所受領之55萬元及其中5萬元自受領時起即98年6月17日
    ，其中50萬元自98年7月20日起均至清償日止之法定遲延利
    息，為有理由。
四、原告據以提起本訴請求即無不合，應予准許。
五、假執行之宣告：原告陳明願供擔保聲請宣告假執行，核無不
    合，爰酌定相當擔保金額宣告之。
六、結論：原告之訴為有理由，並依民事訴訟法第78條、第390
    條第2項，判決如主文。
中    華    民    國    99    年    11    月    30    日
                  民事第二庭    法  官  李言孫
以上正本係照原本作成。
如對判決上訴，應於判決送達後20日內向本院提出上訴狀。如委
任律師提起上訴者，應一併繳納上訴審裁判費。
中    華    民    國    99    年    11    月    30    日
                                書記官  詹國立

司法院資訊處製作；財團法人民間司法改革基金會備份。
